臺灣雲林地方法院小額民事判決
                                 110 年度六小字第229號
原      告  元大國際資產管理股份有限公司

法定代理人  宋耀明  
訴訟代理人  王繹勛  
被      告  許世東    住雲林縣○○市○○里○○路000巷0                          號  

上列當事人間清償債務事件，於中華民國110年10月18日言詞辯
論終結，本院判決如下：
    主  文
原告之訴駁回。
訴訟費用新台幣壹仟元由原告負擔。
    事  實  及  理  由
一、原告主張：
㈠、本案原債權人復華商業銀行股份有限公司（下稱）復華公司
    於民國96年8月14日更名為元大商業銀行股份限公司（下稱
    元大公司），元大公司於民國96年12月18日與原告簽訂「不
    良債權買賣合約」，將本件之本金暨利息、違約金、墊付費
    用等債權及其他從屬權利一併讓與債權受讓人，並依金融機
    構合併法第15條第1項第1款適用第18條第3項之規定，於97
    年3月7日公告在民眾日報，此有「債權讓與證明書」可證，
    是本案之債權業已合法移轉，並自公告之日起發生效力，原
    告得以債權人之地位行使權利。
㈡、查被告向原債權人復華公司申請信用卡使用，依約被告得於
    約定期間內動用借款，但應於還款週期截止日前或於約定到
    期日清償，被告尚積欠49,424元、利息暨違約金未予以清償
    且任催不理,確有
㈢、聲明：被告應給付原告49,424元，及自95年8月15日起至104
    年8月31日止，按年息18.25%計算之利息；自104年9月1日起
    至清償日止，按年息15%計算之利息暨自95年8月15日起至清
    償日止，按延滯第1個月當月計付150元，延滯第2個月當月
    計付300元，延滯第3個月(含)以上者，每月計付600元之違
    約金；訴訟費用由被告負擔。
二、被告則以：被告雖然有填申請書，是否有通過，不清楚，不
    代表被告有欠原告錢；繳款係我繳的；本件原告債權已時效
    消滅等語，資為抗辯。
三、本院之判斷：
    原告主張之事實，已據其提出債權讓與證明書、報紙公告、
    申請書、消費明細及經濟部函等為證，然為被告所否認，並
    抗辯本件是否有通過，不清楚，系爭債權已罹於時效等語置
    辯，經查：
㈠、按當事人主張有利於己之事實者，就其事實有舉證之責任，
    民事訴訟法第277 條前段定有明文。惟證明應證事實之證據
    資料，並不以可直接單獨證明之直接證據為限。凡先綜合其
    他情狀，證明某事實，再由某事實為推理的證明應證事實，
    該證明某事實之間接證據，自包括在內（最高法院92年度台
     上字第1499號裁判要旨參照）。查被告於本院審理時陳稱
    ：「(提示申請書)這是你申請的？）沒錯。是我的簽名。」
    、「(提示申請書)上面的資料是你的資料嗎？）基本資料沒
    有錯。」等語（見本院卷第12頁至反面），而上開申請書帳
    單住址為「斗六市○○路000號」，依原告所提出之消費明細
    表，繳款方式有臨櫃繳款、ATM轉帳繳款、郵局代收繳款、7
    -11超商繳款（見本院卷第16頁至第17頁），對此被告於本
    院審理時陳稱：「繳款是我繳的。」、「（臨櫃繳款都是你
    繳或是ATM轉帳繳款都是你繳的？）對。」等語（見本院卷
    第20頁），足見系爭信用卡之帳單既寄送至該處，被告亦有
    繳款，是被告辯稱雖然有填申請書，是否有通過，不清楚，
    不代表被告有欠原告錢等語，要無可採。
㈡、按請求權，因十五年間不行使而消滅，但法律所定期間較短
    者，依其規定；利息、紅利、租金贍養費、退職金及其他一
    年或不及一年之定期給付債權，其各期給付請求權，因五年
    間不行使而消滅；消滅時效，自請求權可行使時起算；時效
    完成後，債務人得拒絕給付；主權利因時效消滅者，其效力
    及於從權利，民法第125 條、第126 條、第128 條前段、、
    第144 條第1 項、第146 條前段分別定有明文。經查，系爭
    債務之最後繳款日為93年8月17日及最後消費日為93年8月31
    日，有帳單明細在卷可參（見本院卷第17 頁），而本件原
    告於110 年7 月9 日就系爭債務向本院聲請支付命令，有原
    告所提支付命令聲請狀暨本院收文章在卷可憑（見司促卷第
    1 頁），其本件帳款（含本息、違約金）請求權均已罹於時
    效，甚為明確，則被告為時效抗辯拒絕給付，即屬有據。
四、從而，原告請求被告應給付之消費借貸債權既已全部罹於時
    效，被告並已行使時效抗辯而拒絕給付，則原告請求被告應
    給付49,424元，及自95年8月15日起至104年8月31日止，按
    年息18.25%計算之利息；自104年9月1日起至清償日止，按
    年息15%計算之利息暨自95年8月15日起至清償日止，按延滯
    第1個月當月計付150元，延滯第2個月當月計付300元，延滯
    第3個月(含)以上者，每月計付600元之違約金，為無理由，
    應予駁回。
五、本件事證已臻明確，兩造其餘攻擊防禦方法及舉證，經核均
    與本件判決結果不生影響，爰不一一贅述，附此敘明。
六、訴訟費用負擔之依據：民事訴訟法第78條。
                  斗六簡易庭      法  官    温文昌
中　　華　　民　　國　　110 　年　　11　　月　　1 　　日
以上正本證明與原本無異。
如不服本判決，應於送達後20日內，以判決違背法令為由，向本
院斗六簡易庭提出上訴狀並表明上訴理由（上訴理由應記載原判
決所違背之法令及其具體內容、依訴訟資料可認為原判決有違背
法令之具體事實）。如於本判決宣示後送達前提起上訴者，應於
判決送達後20日內補提上訴理由書（須按他造人數附繕本）。
中　　華　　民　　國　　110 　年　　11　　月　　2 　　日
                                  書記官　　張宏清